臺灣桃園地方法院小額民事判決
111年度壢小字第627號
原      告  裕邦信用管理顧問股份有限公司

法定代理人  陳載霆  
訴訟代理人  蘇偉譽  
            劉書瑋  
            邱至弘  

被      告  涂稚緹  


上列當事人間請求給付電信費事件，本院於民國111年5月26日言
詞辯論終結，判決如下：
    主    文
一、被告應給付原告新臺幣伍仟伍佰壹拾壹元。
二、原告其餘之訴駁回。
三、訴訟費用新臺幣壹仟元，其中新臺幣參佰肆拾柒元由被告負
    擔，餘由原告負擔。
四、本判決原告勝訴部分得假執行。　　
    理 由 要 領
一、本件依民事訴訟法第436 條之18第1 項規定，除下列理由要
    領外，僅記載主文，其餘省略。
二、原告主張：被告前向訴外人亞太電信股份有限公司（下稱亞
    太電信）申請租用如附表所示行動電話門號(下稱系爭門號)
    ，並簽訂行動電話服務申請書（下稱系爭契約），而被告尚
    積欠訴外人亞太電信如附表所示之電信費、專案補償款共新
    臺幣(下同)15,866元（下稱系爭債權）。嗣訴外人亞太電信
    於民國109年9月11日將系爭債權讓與原告，原告迭經催討均
    未獲置理。為此，爰依系爭契約及債權讓與之法律關係提起
    本件訴訟等語。並聲明：被告應給付原告15,866元，及其中
    10,355元部分，自109年9月12日起至清償日止，按年利率百
    分之5計算之利息。
三、被告則以：附表所示行動電話門號並非伊申辦，且時間已過
    太久了，原告現在才對伊請求，伊要主張時效抗辯等語置辯
    。
四、是依上揭規定，以下僅就原告之請求是否已罹於時效，記載
    理由要領如下： 
(一)關於電信費10,355元部分：
　　按請求權，因15年間不行使而消滅。但法律所定期間較短者
    ，依其規定；左列各款請求權，因2年間不行使而消滅：八
    、商人、製造人、手工業人所供給之商品及產物之代價；時
    效完成後，債務人得拒絕給付，民法第125條、第127條第8
    款、第144條第1項分別定有明文。又電信業者以提供行動通
    信網路系統發送、接收、傳遞電磁波之方式，供其用戶發送
    、傳輸或接收符號、信號、文字、影像、聲音、網路訊號，
    並基此向其用戶按月收取通話費、上網費、月租費，則該行
    動通信網路系統自屬電信業者營業上供給之「商品」，且現
    今社會行動通信業務蓬勃發展，此類債權應有從速促其確定
    之必要性，應認電信業者所提供予用戶之行動通信網路系統
    ，亦為民法第127條第8款所稱之「商品」，即有該條2年短
    期時效之適用（臺灣高等法院暨所屬法院92年法律座談會民
    事類提案第4號研討結果參照）。查被告就系爭門號共積欠
    原告電信費10,355元，有系爭門號欠費表附卷可參(見本院
    卷第110年度司促字第15513號卷第4頁，下稱司促卷)，惟被
    告於本院審理中就此為時效抗辯並拒絕給付，而原告就此部
    分請求權已罹於2年短期時效消滅乙節亦不爭執（參見本院
    卷第24頁反面），參諸前揭規定及說明，原告關於電信費之
    請求為無理由，不應准許。又本件電信費部分既已罹於時效
    ，則原告請求電信費所生利息部分之從權利亦應隨同消滅，
    爰併予駁回。
(二)關於專案補償款5,511元部分：
  1.按已發生之違約金並非民法第146條所稱之從權利，其請求
    權與原本請求權各自獨立，消滅時效亦分別起算，原本請求
    權雖已罹於消滅時效，已發生之違約金請求權並不因而隨同
    消滅（最高法院105年度台簡上字第13號裁判意旨參照）。
    又違約金既非定期給付之債務，與民法第126條所規定之性
    質不同，其時效為15年而非5年，亦無民法第145條第2規定
    之適用（最高法院98年度台上字第911號裁判意旨、107年度
    第3次民事庭會議決議可資參照）。
  2.觀諸被告與亞太電信間所簽立之專案同意書記載：「本專案
    合約期間內，立同意書人不得退租（含一退一租）、轉換至
    預付卡或被銷號，否則需賠償本公司專案補償款，補償款之
    計算採以日遞減原則計算，如有欠繳月租費等其他費用時並
    應立即繳清。補貼款計算公式：專案補償款－〔（專案補償款
    / 合約日數）＊已使用日數〕＝實際應賠償之專案補償款金額
    。」等語（見司促卷第8頁反面），足見上開專案補償款約
    定之目的，應係針對被告因退租、未繳納電信費等原因致系
    爭契約提前終止時，亞太電信因被告債務不履行所致損害，
    雙方事先預定被告應賠償一定之金額，是核其性質，應屬「
    損害賠償額預定性質之違約金」，被告抗辯為電信費之一部
    分，應屬無據」，揆諸前開說明，應適用民法第125條之消
    滅時效。準此，原告自原債權人因被告未繳納電信費而終止
    本件契約時起，至110年12月18日聲請支付命令時止，尚未
    逾15年之消滅時效。從而，被告就此部分以時效抗辯為由拒
    絕給付，於法即屬無據。
(三)綜上所述，原告依系爭契約及債權讓與之法律關係，訴請被
    告給付5,511元，為有理由，應予准許。至逾此範圍之請求
    ，則屬無據，應予駁回。
中　　華　　民　　國　　111 　年　　6 　　月　　14　　日
                  中壢簡易庭      法  官  張博鈞
以上為正本係照原本作成。
如不服本判決，應於送達後20日內，向本院提出上訴狀並表明上
訴理由，如於本判決宣示後送達前提起上訴者，應於判決送達後
20日內補提上訴理由書（須附繕本）。
如委任律師提起上訴者，應一併繳納上訴審裁判費。
中　　華　　民　　國　　111 　年　　6 　　月　　14　　日
                                  書記官  張季容
附錄：
一、民事訴訟法第436條之24第2項：
    對於小額程序之第一審裁判上訴或抗告，非以其違背法令為
    理由，不得為之。
二、民事訴訟法第436條之25：
    上訴狀內應記載上訴理由，表明下列各款事項：
    （一）原判決所違背之法令及其具體內容。
    （二）依訴訟資料可認為原判決有違背法令之具體事實。
三、民事訴訟法第471 條第1 項：（依同法第436 條之32第2 項
    規定於小額事件之上訴程式準用之）上訴狀內未表明上訴理
    由者，上訴人應於提起上訴後20日內，提出理由書於原第二
    審法院；未提出者，毌庸命其補正，由原第二審法院以裁定
    駁回之。 　　
附表：(新臺幣)
電信別 門號 電信費 專案補償款 亞太電信 0000000000 10,355元 5,511元